臺灣高等法院高雄分院刑事判決
111年度交上訴字第51號
上  訴  人  臺灣屏東地方檢察署檢察官
被      告  吳羿霆



上列上訴人因被告過失致死案件，不服臺灣屏東地方法院110年
度交訴字第128號，中華民國111年3月11日第一審判決（起訴案
號：臺灣屏東地方檢察署110年度調偵字第22號），提起上訴，
本院判決如下：
    主  文
上訴駁回。
吳羿霆緩刑肆年，並應履行如附表所示之負擔。
    事實及理由
壹、程序事項：
    刑事訴訟法第348條規定已於民國110年6月16日公布，同月1
    8日生效施行。本案係於上開規定修正施行後繫屬本院，並
    非刑事訴訟法施行法第7條之13所規定仍適用修正前規定之
    案件，故應適用修正後之規定。又修正後刑事訴訟法第348
    條第3項規定：「上訴得明示僅就判決之刑、沒收或保安處
    分一部為之」，而其立法理由指出：「為尊重當事人設定攻
    防之範圍，並減輕上訴審審理之負擔，容許上訴權人僅針對
    刑、沒收或保安處分一部提起上訴，其未表明上訴之認定犯
    罪事實部分，則不在第二審之審判範圍。因此，如僅對宣告
    刑部分，提起上訴，其效力不及於原審所認定之犯罪事實，
    犯罪事實即不在上訴審審查範圍，而應以原審法院所認定之
    犯罪事實，審認原審之宣告刑妥適與否的判斷基礎」。本案
    上訴人臺灣屏東地方檢察署檢察官之上訴意旨僅表示原審量
    刑過輕，並經公訴人當庭表明僅就量刑上訴（本院卷第7、4
    0頁）。依據前述說明，本院僅就原審判決所宣告之刑是否
    妥適進行審理，至於原審判決其他部分，則非本院審查範圍
    ，先予指明。
貳、本案據以審查量刑妥適與否之原審所認定之犯罪事實、所犯
    罪名及宣告刑：
一、被告吳羿霆（下稱被告）考領有普通小型車駕駛執照，於10
    9年8月1日19時12分許，駕駛車牌號碼0000-00號自小客車，
    沿屏東縣潮州鎮臺一線光復路1段之內快車道，由北往南方
    向行駛，行經該路段與興中路之無號誌交岔路口時，本應注
    意車前狀況，隨時採取必要之安全措施，且行經無號誌之交
    岔路口應減速慢行，作隨時停車之準備，而依當時天候晴，
    夜間有照明，柏油路面乾燥無缺陷，視距良好等情，並無不
    能注意之情事，竟疏未注意，反以超越該路段速限70公里之
    速度持續直行，適有同向在右前方，由被害人林O鐶（下稱
    被害人）所騎乘車號000-000號機車欲左轉進入興中路，亦
    疏於注意行經無號誌交岔路口，左轉車應禮讓直行車先行，
    而貿然左轉，兩車因而發生碰撞，致被害人人車倒地，並受
    有頭部外傷併顱內出血，送醫後不治死亡，被告所駕車輛則
    遺有胎痕最長達46.6公尺。被告於肇事後留置在現場，在犯
    罪未被有偵查權之公務員發覺前，即向前往現場處理之屏東
    縣政府警察局交通警察隊潮州小隊警員坦承肇事，而接受裁
    判。
二、所犯罪名：刑法第276條之過失致人於死罪。
三、減輕事由：本案交通事故發生後，承辦警員前往現場處理並
    詢問何人為肇事人時，被告在場並承認為肇事人等情，有屏
    東縣政府警察局潮州分局交通分隊道路交通事故肇事人自首
    情形紀錄表1紙在卷可考（相卷第53頁），故被告於偵查機
    關尚不知孰為犯罪嫌疑人時，即向承辦警員坦承其為肇事人
    ，符合自首之要件，依刑法第62條前段之規定減輕其刑。
參、上訴論斷之理由：
一、原審認被告罪證明確，以行為人之責任為基礎，審酌被告考
    領有駕駛執照，自應謹慎駕駛車輛並遵守交通規則，竟於無
    號誌交岔路口未減速而超速行駛，致未及剎車而撞擊被害人
    ，使被害人當場死亡，並使其親人受有失去親人之痛，所為
    實屬不該；惟念及其犯後始終坦承犯行，原審時雖未能與被
    害人家屬達成調解、和解，然其與被害人家屬前後已調解多
    次，終因被害人家屬不願接受分期給付而無法調解成立，尚
    不能據此認定被告無調解之誠意，並考量被告及被害人同為
    肇事原因之雙方過失程度、被告無類似交通事故之過失素行
    、過失致人於死罪之法定刑度，認被告非屬惡性特別重大之
    人，實無量處不得易科罰金之刑，而令被告須入監服刑之必
    要，兼衡其犯罪之動機、手段、所生危害，暨其於原審審理
    時所自陳之智識程度、家庭生活及經濟狀況等一切情狀（原
    審卷第49頁），量處被告有期徒刑6月，並諭知以新臺幣（
    下同）1,000元折算1日之易科罰金折算標準。經核原判決量
    刑並無不當。檢察官之上訴意旨指摘原判決量刑過輕，請求
    撤銷改判，為無理由，應予駁回。
二、緩刑之宣告：
　　被告於本院審理期間，已與被害人家屬林O吉、林O宗及林O
    宏達成和解，願意賠償共計200萬元（不含被害人家屬已領
    取之強制責任險200萬元），並已於111年8月1日當場給付10
    萬元，及自112年8月10日起於每月10日前各給付1萬元，至
    全部清償完畢止，此有和解筆錄1份在卷可稽（本院卷第63
    至65頁），足見被告犯後有積極與被害人家屬尋求和解以填
    補其等之損失。爰審酌被告前無經宣告有期徒刑之前科，有
    臺灣高等法院被告前案紀錄表1份附卷可稽，其因一時駕車
    不慎，致犯本罪，且犯後坦承犯行，深知悔悟，復已與被害
    人家屬達成和解並給付部分賠償金，本院認其經此科刑教訓
    後，當知所警惕，應無再犯之虞，因認其所受刑之宣告，以
    暫不執行為適當，爰依刑法第74條第1項第1款之規定，併予
    宣告緩刑4年。又為督促被告按和解條件繼續履行其義務，
    命被告應履行附表所示之負擔。若被告於緩刑期間，違反上
    開所定負擔情節重大，足認原宣告之緩刑難收其預期效果，
    而有執行刑罰之必要者，依刑法第75條之1第1項第4款之規
    定，得撤銷其緩刑之宣告，併此敘明。
據上論結，應依刑事訴訟法第368條，刑法第74條第1項第1款、
第2項第3款，判決如主文。
本案經檢察官林吉泉提起公訴，檢察官廖維中提起上訴，檢察官
高大方到庭執行職務。
中　　華　　民　　國　　111 　年　　8 　　月　　24　　日
                  刑事第二庭    審判長法  官  孫啓強
                                      法  官  范惠瑩
                                      法  官  鄭詠仁
以上正本證明與原本無異。
如不服本判決，應於判決送達後20日內向本院提出上訴狀，其未
敘述理由者並應於提出上訴狀後20日內向本院補提理由書（應附
繕本）。
中　　華　　民　　國　　111 　年　　8 　　月　　24　　日
                                      書記官  楊明靜
附錄本判決論罪科刑法條：
中華民國刑法第276條
因過失致人於死者，處5年以下有期徒刑、拘役或50萬元以下罰
金。

附表：
應履行之負擔 吳羿霆願給付林O吉、林O宗、林O宏合計新臺幣（下同）貳佰萬元（不含強制險理賠金）。其給付方法如下：吳羿霆於民國111年8月1日給付拾萬元（已給付完畢），及自112年8月10日起於每月10日前各給付壹萬元，至全部清償完畢止，如有1期未履行視為全部到期。上開金額匯入林O吉之潮州鎮農會帳號000000000****0號帳戶。